臺灣高等法院民事裁定
111年度家聲字第8號
聲  請  人  李津華  
上列聲請人因與相對人彭士勳間剩餘財產分配等事件(本院111年
度重家上字第20號)，聲請人聲請停止強制執行，本院裁定如下
： 
    主      文
聲請駁回。
    事實及理由
一、按有回復原狀之聲請，或提起再審或異議之訴，或對於和解
    為繼續審判之請求，或提起宣告調解無效之訴、撤銷調解之
    訴，或對於許可強制執行之裁定提起抗告時，法院因必要情
    形或依聲請定相當並確實之擔保，得為停止強制執行之裁定
    ，強制執行法第18條第2項定有明文。準此，停止執行之聲
    請自以聲請人已合法提起再審或異議之訴（債務人異議之訴
    或第三人異議之訴），或對於和解為繼續審判之請求，或提
    起宣告調解無效之訴、撤銷調解之訴，或對於許可強制執行
    之裁定提起抗告為必要，倘不符合前開要件或無必要時，法
    院應駁回停止強制執行之聲請。
二、聲請意旨略以：伊與相對人彭士勳間執行異議事件業已起訴
    ，如任原法院111年度司執字第122號強制執行事件（下稱系
    爭執行事件）繼續進行，伊遭查封之財產一旦拍賣，勢難回
    復原狀，願供擔保，請准於系爭執行事件於原法院109年度
    家財訴字第28號判決（下稱原審判決）確定前停止執行等語
    。    
三、經查，兩造間請求剩餘財產分配等之訴訟，業經原審判決命
    聲請人應給付相對人新臺幣677萬8,544元本息，原審判決並
    為相對人供擔保後得假執行之諭知，聲請人對於原審判決不
    服，提起上訴，經本院111年度重家上字第20號受理在案。
    相對人執原審判決為執行名義向原法院民事執行處聲請假執
    行，經原法院民事執行處以系爭執行事件執行在案，有本院
    公務電話紀錄及系爭執行事件影卷可證（見本院卷9至45頁
    ）。聲請人雖聲請停止系爭執行事件之執行，惟聲請人就原
    審判決提起上訴，而由本院111年度重家上字第20號審理在
    案，並非對於系爭執行事件之執行名義有回復原狀之聲請，
    或提起再審或異議之訴，或對於和解為繼續審判之請求，或
    提起宣告調解無效之訴、撤銷調解之訴，或對於許可強制執
    行之裁定提起抗告。且聲請人並未提起符合強制執行法第18
    條第2項規定之聲請、訴訟或抗告，亦有民事類事件跨院資
    料查詢表等件附卷可憑（見本院卷47至79頁），揆諸前揭說
    明，自與強制執行法第18條第2項所規定得停止強制執行之
    要件不符。是以，聲請人依強制執行法第18條第2項規定，
    聲請裁定停止系爭執行事件之執行程序，於法不合，無從准
    許，應予駁回。
四、據上論結，本件聲請為無理由，爰裁定如主文。
中　　華　　民　　國　　111 　年　　3 　　月　　17　　日
                  家事法庭
                       審判長法  官  王怡雯
                             法  官  呂綺珍
                             法  官  王育珍
正本係照原本作成。
如不服本裁定，應於收受送達後10日內向本院提出抗告狀，並應
繳納抗告費新臺幣１千元。
中　　華　　民　　國　　111 　年　　3 　　月　　17　　日

  　　　　　　　　　　　　　書記官  簡曉君